【裁判字號】    95,訴,677
【裁判日期】    950616
【裁判案由】    毒品危害防制條例
【裁判全文】
臺灣板橋地方法院刑事判決               95年度訴字第677號
公  訴  人  臺灣板橋地方法院檢察署檢察官
被      告  甲○○
上列被告因毒品危害防制條例案件，經檢察官提起公訴（95年度
毒偵字第737 號）及併案審理（臺灣士林地方法院檢察署95年度
毒偵字第1018號），於本院準備程序進行中，被告就被訴及併案
之事實為有罪陳述，經告知被告簡式審判程序之旨，並聽取當事
人之意見後，裁定進行簡式審判程序判決如下：
    主  文
甲○○連續施用第一級毒品，處有期徒刑捌月，扣案海洛因壹包
（不含外包裝袋，淨重零點零伍公克）沒收銷燬之，扣案海洛因
外包裝袋壹只、殘渣袋壹只、注射針筒肆支，均沒收；又連續施
用第二級毒品，處有期徒刑肆月；應執行有期徒刑拾月，扣案海
洛因壹包（不含外包裝袋，淨重零點零伍公克）沒收銷燬之，扣
案海洛因外包裝袋壹只、殘渣袋壹只、注射針筒肆支，均沒收。
    事  實
一、甲○○曾於民國89年間施用毒品，經臺灣士林地方法院以89
    年度毒聲字第1631號裁定送觀察、勒戒後，認有繼續施用毒
    品之傾向，經同院以89年度毒聲字第1920號裁定令入戒治處
    所施以強制戒治，執行至90年4 月26日停止戒治，所餘戒治
    期間付保護管束，至90年10月13日保護管束期滿執行完畢，
    並由臺灣士林地方法院檢察署檢察官以90年度戒毒偵字第97
    號為不起訴處分確定。甲○○復基於施用第1 級毒品海洛因
    及第2 級毒品甲基安非他命之概括犯意，於上開強制戒治執
    行完畢後之5 年以內，於95年1 月間之某日起，至95年5 月
    13日之某時止，在臺北縣、市不特定處所，連續多次以針筒
    施打之方式施用第一級毒品海洛因；及以連續多次以吸食器
    內置甲基安非他命粉末燒烤吸取煙氣之方式，施用第2 級毒
    品甲基安非他命（起訴書誤載為安非他命）。嗣於95年1 月
    13日20時30分許，在位於臺北縣三重市○○路○ 段78號「PC
    GAME STATION」網咖廁所內為警查獲，並扣得海洛因1 包（
    淨重0.05公克）、注射針筒2 支等物；以及於95年5 月14日
    在臺北市○○路與環河北路口為警查獲，並扣得甲○○所有
    之海洛因殘渣袋1 只、注射針筒2 支。
二、案經臺北市政府警察局信義分局、士林分局報請臺灣板橋地
    方法院檢察署檢察官偵查起訴及併案審理。
    理  由
一、按除被告所犯為死刑、無期徒刑、最輕本刑為3 年以上有期
    徒刑之罪或高等法院管轄第一審案件者外，於第一次審判期
    日前之準備程序進行中，被告先就被訴事實為有罪之陳述時
    ，審判長得告知被告簡式審判程序之旨，並聽取當事人、代
    理人、辯護人及輔佐人之意見後，裁定進行簡式審判程序，
    刑事訴訟法第273 條之1 第1 項定有明文。經核本件被告甲
    ○○所犯係死刑、無期徒刑、最輕本刑為3 年以上有期徒刑
    以外之罪，其於準備程序中就被訴及併案事實為有罪之陳述
    ，經法官告知簡式審判程序之旨，並聽取公訴人、被告之意
    見後，本院爰依首揭規定，合議裁定由受命法官獨任進行簡
    式審判程序，合先敘明。
二、上揭犯罪事實，業據被告於本院訊問中坦承不諱。且被告於
    95年1 月13日、5 月14日為警查獲後，經採尿送驗，均呈鴉
    片類及安非他命類（甲基安非他命）陽性之反應，有臺灣檢
    驗科技股份有限公司濫用藥物尿液檢驗報告2 紙附卷為憑，
    並有扣案之海洛因（淨重0.05公克）、殘渣袋及注射針統等
    為佐，堪認被告之自白屬實。又被告曾於89年間施用毒品，
    經臺灣士林地方法院以89年度毒聲字第1631號裁定送觀察、
    勒戒後，認有繼續施用毒品之傾向，經同院以89年度毒聲字
    第1920號裁定令入戒治處所施以強制戒治，執行至90年4 月
    26日停止戒治，所餘戒治期間付保護管束，至90年10月13日
    保護管束期滿執行完畢，並由臺灣士林地方法院檢察署檢察
    官以90年度戒毒偵字第97號為不起訴處分確定，有臺灣高等
    法院被告前案紀錄表1 份附卷為據，足認被告於前開強制戒
    治執行完畢釋放後之5 年以內，再犯本件施用海洛因、甲基
    安非他命之犯行明確，應依法論處。
三、核被告所為，係犯毒品危害防制條例第10條第1 項之施用第
    一級毒品罪，及同條例第10條第2 項之施用第二級毒品罪。
    被告施用前、後持有第一級、第二級毒品之犯行，為施用之
    高度行為所吸收，不另論罪。被告多次施用海洛因、甲基安
    非他命之犯行間，分別時間緊接，犯構成要件相同之罪名，
    顯均係基於概括之犯意反覆為之，應各依連續犯之規定論以
    一罪，並分別依法加重其刑。被告所犯上開2 罪間，犯意各
    別、行為互殊，應分論併罰。起訴書雖僅論及被告於95年1
    月間施用第一、二級毒品之犯行，惟被告於95年1 月13日為
    警查獲後，仍連續施用第一、二級毒品至95年5 月13日止，
    與起訴部分有連續犯之裁判上一罪關係，為起訴效力所及，
    本院應擴張併予審判。爰審酌被告犯後坦承犯行，並衡其前
    科素行、犯罪動機、目的、所生危害，及其犯後態度等一切
    情狀，量處如主文所示之刑，並定其應執行刑。扣案海洛因
    （不含外包裝袋，淨重0.05公克），為當場查獲之毒品，不
    問屬犯人與否，應予沒收銷燬；扣案海洛因外包裝袋1 只、
    殘渣袋1 只、注射針筒4 支，則為被告所有供犯罪所用之物
    ，應予宣告沒收。
據上論斷，應依刑事訴訟法第273 條之1 第1 項、第299 條第1
項前段，毒品危害防制條例第10條第1 項、第2 項、第18條第1
項前段、第23條第2 項，刑法第11條前段、第56條、第38條第1
項第2 款、第51條第5 款，判決如主文。
本案經檢察官陳孟黎到庭執行職務。
中    華    民    國    95    年    6     月    16    日
                    刑事第十一庭    法  官  林漢強
上正本證明與原本無異。
如不服本判決，應於判決送達後10日內，向本院提出上訴狀。
                                    書記官  曾千庭
中    華    民    國    95    年    6     月    16    日
附錄本案論罪科刑所用法條全文
毒品危害防制條例第10條
施用第一級毒品者，處六月以上五年以下有期徒刑。
施用第二級毒品者，處三年以下有期徒刑。


司法院資訊處製作；財團法人民間司法改革基金會備份。
